臺灣板橋地方法院刑事判決　　　　　　　93年度易字第1188號
公　訴　人　臺灣板橋地方法院檢察署檢察官
被　　　告　乙○○
　　　　　　丙○○
共　　同
選任辯護人　丁○○律師
上列被告等因侵占案件，經檢察官聲請以簡易判決處刑（聲請簡
易判決處刑書案號：九十一年度偵續字第一九四號），本院認不
宜行簡易判決處刑程序，決改依通常程序審理，並判決如下：
    主  文
乙○○共同行使偽造私文書，足以生損害於他人，處有期徒刑陸
月，如易科罰金，以參佰元折算壹日，緩刑參年。
丙○○共同行使偽造私文書，足以生損害於他人，處有期徒刑伍
月，如易科罰金，以參佰元折算壹日，緩刑參年。
    事  實
一、乙○○與丙○○、汪其明分別為母子、姐弟關係，汪其明於
    民國八十八年十月間因生病臥榻在床，乙○○遂偕同其姐汪
    美秀、汪秀雲於八十八年十月二十三日，前往臺北縣三重市
    ○○○街二十號汪其明住處探視，病榻前汪其明將所有如附
    表（壹）所示之物及現金新臺幣（下同）九萬七千元，暨其
    姐妹汪陳鉗、汪美秀、汪秀雲、汪美玉等四人所有，而由其
    保管如附表（貳）所示之物品，託付汪美秀代為保管，乙○○再自汪美秀手中取走上開物品允諾代管，汪其明亦知悉上
    情，且未為任何反對之意思表示。八十八年十二月至八十九
    年四月間，汪其明因病入住安養院治療休養，期間乙○○、
    丙○○二人則代汪其明收取其出租臺北縣三重市○○○街十
　　九號之一房屋租金，每月四千九百元，合計代收五個月共二
　  萬四千五百元；另收取臺北縣三重市○○路二八巷二一號一
    樓之房屋租金，每月二萬一千元，合計代收五個月共十二萬
    五千元；乙○○並指派丙○○於八十八年十二月二十八日；
    八十九年三月三月二十八日，前往汪其明在臺北縣三重市正
    義郵局帳戶內提領現金五萬元、十萬元，以上均用以支應汪
    其明醫療費用不足之數（以上費用詳下理由欄不另諭知無罪
    部分）。
二、因汪其明無子嗣，遂於八十八年十一月十六日收養甲○○（
    汪其明之胞兄汪安興之子，即汪其明之姪子）為養子，並經
    本院於八十九年二月十六日以八十八年度養聲字第五四三號
    民事裁定認可在案，乙○○因此收養事件涉及家族間財產管
    理之恩怨，而心生不滿。嗣汪其明於八十九年三月間，因突
    發腦血管疾病致心神喪失無法處理自己事務，適乙○○所經
    營之商店亦發生虧損，乙○○即利用其保管上開如附表（壹
    ）、（貳）所示之物及汪其明存摺之便，與丙○○二人基於
    意圖為自己不法所有之犯意聯絡，變易持有為所有之意思，
    在臺北縣三重市○○路○段六十巷九號住處，侵占如附表（
　　壹）、（貳）所示之物品。又未得汪其明之同意，基於行使
　  偽造文書及詐欺之犯意聯絡，由乙○○指派丙○○於八十九
    年四月十四日，前往臺北縣三重市正義郵局，由丙○○盜用
    汪其明之印章蓋於郵政存簿儲金提款單上，偽造該提款單並
    執以行使，使郵局執事人員誤認汪其明同意領款，而自三重
    正義郵局第000000－0號帳戶內詐領三十萬元，旋於
    同年五月間，將上開款項用以貼補自身商店之營業損失，及
    支付汪三吉（汪其明之弟）因案所繳交之保釋金，而花用殆
    盡。迄八十九年八月十五日，汪其明經本院以八十九年禁字
    第六十一號宣告為禁治產人，並於九十年四月十八日以八十
    九年度監字第一六九號民事裁定選定甲○○為汪其明之監護
    人，依法應管理汪其明之財產。甲○○迭向乙○○、丙○○
    二人請求返還所保管如附表（壹）、（貳）所示原由汪其明
    保管之物，及渠等為汪其明處理事務所剩餘之金錢，詎乙○○、丙○○一再以甲○○係覬覦汪其明之財產才認汪其明作
    養父，絕無可能遂其所願等詞推諉，而拒不返還予甲○○，
    始查悉上情。
三、案經甲○○訴由台灣板橋地方法院檢察署檢察官偵查，聲請
    本院以簡易判決處刑，本院認不宜以簡易判決處刑，改依通
    常程序審理。
    理  由
一、按刑法第三百二十四條規定：「前項親屬或其他五親等內血
    親或三親等內姻親之間，犯本章〔竊盜〕）之罪者，須告訴
    乃論。」，又「第三百二十三條及第三百二十四條之規定，
    於本章〔侵占〕之罪準用之。」，刑法第三百三十八條亦定
    有明文，可知親屬間侵占罪，須告訴乃論。被告乙○○與被
    害人汪其明為二親等旁系血親、被告丙○○與被害人汪其明
    系三親等旁系血親，被告等侵占汪其明之物係親屬間犯侵占
    罪，是依上述意旨即須告訴乃論。查告訴人甲○○係被害人
    之監護人，此有本院八十九年度監字第一六九號裁定影本附
    卷足稽，其依民法第一千一百十三條第一項準用同法第一千
    零九十八條及同法第一千一百條暨刑事訴訟法第二百三十三
    條第一項之規定，為汪其明之法定代理人，有權管理汪其明
    之財產，並於汪其明之財產受侵害時，有獨立告訴權，故告
    訴人提起本件告訴係合法有據，合先敘明。
二、訊據被告乙○○固承認系爭標的物係由汪其明交付伊保管，
    亦不否認曾代收臺北縣三重市○○○街十九號之一、臺北縣
    三重市○○路二八巷二一號一樓等處自八十八年十一月至八
    十九年四月份之房屋租金，及於八十九年四月十四日，自汪
    其明之三重正義郵局帳戶（帳號：000000－0）提領
    三十萬元等事實不諱，但矢口否認被訴之犯行，辯稱：
    （一）伊當時受汪其明所託保管系爭標的物，自得提領汪其
    　　　明帳戶內之金錢以支付汪其明相關費用。
    （二）伊先父曾積欠伊三坪土地，汪其明前曾口頭承諾願代
          先父負擔此筆債務，證人汪秀雲對此事知之甚稔，於
          是項債務解決後，始願將系爭標的物返還予甲○○。
    （三）伊因害怕甲○○不照顧汪其明，並非有侵占意圖。
    （四）伊前於偵查中所供稱「因沒有錢故將汪其明所有之金
          錢花用殆盡」一語，並非實情，僅係一時之氣話云云
          。
    又被告丙○○亦矢口否認上揭犯行，辯以：伊未占有系爭物
    品，如何施以侵占；因其母親乙○○不識字，其幫忙母親代
    領款項本是常理，並無偽造文書或詐欺之故意，且其曾於偵
    查中提議將系爭物品返還，惟遭告訴人甲○○拒絕云云（參
    見本院九十四年五月四日審判筆錄內辯護人辯護意旨）。
三、被告乙○○、丙○○對於上揭時地保管如附表（壹）、（貳
    ）所示之物及提領現金之事實，於偵查時及本院審理中均坦
    承不諱，互核一致（參見本院審理筆錄、九十一年度偵續字
    第一九四號卷第一二二頁正反面），並與告訴人甲○○於偵
    審中之指訴、證人汪美秀證述之情節相符（參見本院審理筆
    錄，同上偵續卷第六二頁正反面）。此外，復有郵政存簿儲
    金提款單影本二紙（帳號：000000－0，附本院卷）
    、郵政存簿儲金存摺影本（帳號：000000－0）、現
    金帳節本影本（附九十年度發查字第七四九號卷第五九頁、
    第六九頁）等在卷足憑，顯見告訴人甲○○指訴被害之情節
    與事實相符，足為認定上開事實之依據。又被告二人雖執前
    詞置辯，然查：
    （一）被告乙○○於歷次偵查中，均未曾言及汪其明欠伊三
          坪土地之事（參見偵訊筆錄九十年度發查字第七四九
　　　　　號卷、第五五、五六頁，九十一年度偵續字第一九四
　　　　　號卷第十四頁反面、第九八至九九頁、第一一八頁、
　　　　　第一二二頁），且於八十九年九月二十一日、九十年
　　　　　七月十七日、迄九十三年一月六日，先後以三重郵局
　　　　　第一四七七號、第二三二五號存證信函答覆告訴人甲○○，暨其嗣後提出於本院之「刑事答辯狀」中，亦
  　　　　未言及汪其明欠伊三坪土地之事（參見九十年度發查
　　　　　字第七四九號卷第二一至二四頁、第二八至三六頁、
　　　　　本院九十二年度簡字第三七六四號卷第十二至十五頁
　　　　　）。迄本院改依通常程序審判行準備程序時，始第一
  　　　　次主張汪其明尚欠伊土地之事，並舉汪秀雲為證，實
　　　　　與常情相違。此外，復無其他有利事證，要不能僅憑
　　　　　證人汪秀雲於本院審理中之證述，逕認汪其明負有此
　　　　　項債務。況且，此事縱然屬實，亦未見其之前有所主
  　　　　張，自難認其侵占上開物品時，係本此債務而主張同
    　　　時履行之抗辯，而得阻卻其侵占犯行之違法性。
    （二）被告乙○○確於八十九年四月十四日，指派被告邱國
          基自汪其明三重正義郵局帳戶內提領三十萬元，此有
          本院卷附郵政存簿儲金提款單影本一紙（帳號：00
          0000－0）足參。被告乙○○復於偵查中供稱：
          已將該款用於支付同胞兄弟汪三吉之保釋金，及邱汪
          敏所經營商店之虧損週轉，花用一空（參見九十年度
          發查字第七四九號卷附現金帳節本暨九十一年度偵續
          字第一九四號卷第一二二頁正、反面）。嗣其於本院
          審理期日當庭將系爭標的物交還告訴人甲○○時，亦
          未交還現金三十萬元（參見本院卷附收據一紙），已
          見其所辯並未花用等語，與事實不符，無可採信。
    （三）次據被告乙○○提出之現金帳節本記載，於八十九年
          三月二十八日已先行提領現金十萬元；於八十九年四
          月七日，汪其明現金尚有九萬四千餘元，至同月十四
          日止，亦無其他相關支出，何以在此情形下，被告邱
          汪敏須於八十九年四月十四日再提領三十萬元此一遠
          逾過去提領數額之鉅款？且被告乙○○事後並未將此
          提領三十萬元之事項記載於現金帳冊內，亦無該款項
          用於支付汪其明醫藥費用之相關記載或憑據可參，顯
          見其有將此提領三十萬元之事項隱匿之意圖，足見被
          告乙○○於八十九年四月十四日提領三十萬元時，確
          具備不法所有意圖。
    （四）再者，告訴人甲○○經法院選定為汪其明之監護人後
          ，汪其明之財產依法應由甲○○管理乙情，業經檢察
          官於偵查中多次諭知被告乙○○（參見本院卷附九十
          年十一月二十九日、九十一年三月二十一日偵訊筆錄
          勘驗報告），被告乙○○之教育程度雖係不識字，但
          檢察官以淺顯通順之白話文告知之下，應足以理解自
          身已不再有合法之占有權源，詎仍固執己見，不肯將
          系爭標的物返還告訴人，此等將個人主觀之價值判斷
          凌駕於法律所規範之社會秩序之上，動搖法秩序之行
          為，應予非難。
    （五）被告丙○○雖辯稱：伊從未保管系爭物品，因母親邱
          汪敏不識字，故其僅係按母親之指示辦事，且其曾於
          偵查中提議要將系爭標的物返還告訴人云云。惟被告
          乙○○不識字，汪其明金錢之提領、現金帳之記載，
          概由被告丙○○代勞乙節，業據被告乙○○、丙○○
          於偵查中及本院審理時供認不諱。而被告丙○○於八
          十九年四月十四日前往三重正義郵局，填寫提款單，
          盜用汪其明之印章蓋於郵政存簿儲金提款單上，偽造
          該提款單並執以行使，詐領汪其明存款三十萬元之行
          為，均屬構成要件行為，被告丙○○對於上述行為未
          得汪其明之同意乙節，應無不知之理，且其既負責填
          載現金帳，又親自提領三十萬元，又何以不將此明確
          記載於現金帳上，反將該現金帳之結餘記為「負」一
          萬六千一百五十九元？（參見九十年度發查字第七四
          九號卷第六九頁）；兼審酌其於偵查中所述內容，就
          告訴人汪程聰對汪其明不孝、汪其明收養甲○○為養
          子係不合法等情，與被告乙○○所言無異，二人立場
          相同，可謂同聲一氣，核與其所辯稱僅係單純奉母之
          命辦事一詞，相去甚遠。凡此情節，足認被告丙○○
          對事實欄所示之犯行，均有故意，尚難以奉母之命一
          詞，阻卻上開犯行之違法性。另經本院勘驗偵訊錄音
          帶，並未發現丙○○有提議乙○○返還系爭標的物予
          告訴人之發言（參見本院卷附附九十年十一月二十九
          日、九十一年三月二十一日偵訊筆錄勘驗報告）。其
          雖非受汪其明委託保管物品之人，但既與被告乙○○
          間有犯意之聯絡，行為之分擔，自仍得就侵占犯罪成
          立共犯，至其所親為之行使偽造文書、詐欺等犯行，
          更不待言。
　　是被告乙○○、丙○○以上所辯各節，均無足為被告二人有
　  利之認定。本案事證明確，被告二人上開犯行，均堪認定，
    應依法論科。
四、核被告乙○○、丙○○二人所為，均係犯刑法第二百十六條
    、第二百十條之行使偽造私文書罪，同法第三百三十九條第
    一項之詐欺取財罪、同法第三百三十五條第一項之普通侵占
    罪。其於提領三十萬元款項時盜用印章之行為，為偽造私文
    書之低度行為所吸收；偽造私文書後復持以行使，其偽造之
    低度行為應為行使之高度行為所吸收，均不另論罪。被告乙○○、丙○○就上開犯行，均有犯意聯絡及行為分擔，為共
    同正犯。其所犯行使偽造私文書、詐欺取財、普通侵占三罪
    間，有方法目的之牽連關係，為牽連犯，應依刑法第五十五
    條之規定，從一重論以行使偽造私文書罪。公訴人於聲請簡
    易判決處刑書中，僅起訴被告二人侵占汪其明財物之犯行，
    未起訴被告二人行使偽造文書、詐欺取財之犯行，惟此部分
    未據起訴之犯罪事實，業經檢察官於審理中補充更正（詳審
    理筆錄），與已起訴之犯罪事實間有牽連犯關係，屬裁判上
    一罪，為起訴效力所及，本院自應併審理。爰審酌被告二人
    之智識程度、犯罪之動機、目的、手段，所侵占財物之價值
    ，犯罪後之態度，暨被告乙○○之年事已高等一切情狀，分
    別量處如主文所示之刑，並各諭知易科罰金之標準。末查，
    被告乙○○、丙○○前均未曾受有期徒刑以上刑之宣告，此
    有臺灣高等法院被告全國前案紀錄表附本院卷、刑案資料查
    註紀錄表附偵查卷足稽，兼酌被告乙○○、丙○○因不諳法
    律，致罹刑章，惡性並非重大，且已當庭返還部分物品，經
    此科刑教訓，當知警惕，信無再犯之虞，為其家族日後之發
    展、和諧，因認對其二人所宣告之刑以暫不執行為當，併均
    宣告緩刑，用啟自新。
五、公訴意旨另謂：被告乙○○與丙○○自八十八年十二月至八
    十九年四月間，利用汪其明因病入住安養院治療休養之機會
    ，代汪其明收取其臺北縣三重市○○○街十九號之一、臺北
    縣三重市○○路二八巷二一號一樓之房屋租金；並於八十八
    年十二月二十八日，自汪其明郵局帳戶提領現金五萬元，於
    八十九年三月二十八日，前往郵局提領現金十萬元，及前所
    代管之九萬七千元現金，拒不歸還，因認此部分行為亦涉犯
    刑法第二百十六條、第二百十條行使偽造私文書、第三百三
    十九條第一項詐欺罪、第三百三十五條第一項之侵占罪嫌（
    其中第二百十六條、第二百十條、第三百三十九條第一項之
    條文於審理中經檢察官當庭補充更正）。公訴人認被告二人
    涉有此部分犯行，無非以其二人坦承收取租金及自郵局領款
    之自白，為其主要論據。
六、按犯罪事實應依證據認定之，無證據不得認定犯罪事實，又
    不能證明被告犯罪者，應諭知無罪之判決，刑事訴訟法第一
    百五十四條第二項、第三百零一條第一項前段分別定有明文
    。訊據被告二人雖坦承於上揭時地收取租金及自郵局領款之
    事實不諱，但堅決否認被訴之犯行，辯稱：伊二人係將所收
    取之款項供汪其明之醫藥費用等語。經查，汪其明係將本案
    之物品交付汪美秀保管，被告乙○○再由汪美秀手中取得系
    爭標的物，並非由汪其明親交，但汪其明知悉上情，且事後
    均由被告乙○○照料汪其明醫療事務乙節，業據被告乙○○
    供承在卷，核與證人汪美秀、汪秀雲分別於偵查中及本院審
    理時證述之情節大致相符（參見九十一年偵續字第一九四號
    卷第六二頁，及本院卷九十四年五月四日審判筆錄），自屬
    為真；又被告乙○○自八十八年十月二十四日至八十九年四
    月七日止，代汪其明收取之房租；並於八十八年十二月二十
    八日、八十九年三月二十八日，先後指派被告丙○○蓋用汪
    其明之印章製作提款單，分別提領汪其明在三重正義郵局內
    之存款五萬元、十萬元，並將上開款項用於支付汪其明之醫
    療及照護費用等情，均於現金帳內記載翔實，此有醫療費用
    暨養護中心月費收據、現金帳節本影本在卷足參（參見九十
    年度發查字第七四九號卷第六八至七九頁），顯見其係執行
    事務之管理，此部分之花費，應在受託處理之事務範圍內，
    主觀上應無犯罪之故意。此外，復查無其他積極事證可認被
    告二人有上揭被訴之犯行，不能證明被告二人此部分犯罪，
    依首揭說明，本應為無罪之判決，惟公訴人認被告二人此部
    分之犯行與前揭有罪科刑部分，為裁判上一罪，有不可分之
    關係，爰不另為無罪之諭知，附此敘明。
據上論斷，依刑事訴訟法第四百五十二條、第二百九十九條第一
項前段，刑法第二十八條、第二百十六條、第二百十條、第三百
三十九條第一項、第三百三十五條第一項、第五十五條、第七十
四條第一款、第四十一條第一項前段，罰金罰鍰提高標準條例第
一條前段、第二條，判決如主文。
本案經檢察官王家春到庭執行職務。
中　　華　　民　　國　　94　　年　　6 　　月　　8 　　日
                  臺灣板橋地方法院刑事第一庭
　　　                審判長法  官  鄭　水　銓
　　　　　　　　　　　　　　法  官  廖　怡　貞
　　　               　　　 法  官  陳　福　來
以上正本證明與原本無異。
如不服本判決，得自收受送達之日起十日內向本院提出上訴狀。
  　　　　                  書記官  林　兆　嘉
中　　華　　民　　國　　94　　年　　12　　月　　30　　日
附錄本案論罪科刑參考法條全文：
刑法第二百十條：
偽造、變造私文書，足以生損害於公眾或他人者，處五年以下有
期徒刑。
刑法第二百十六條：
行使第二百十條條至第二百十五條之文書者，依偽造、變造文書
或登載不實事項或使登載不實事項之規定處斷。
刑法第三百三十九條：
意圖為自己或第三人不法之所有，以詐術使人將本人或第三人之
物交付者，處五年以下有期徒刑、拘役或科或併科一千元以下罰
金。以前項方法得財產上不法之利益或使第三人得之者，亦同。
前二項之未遂犯罰之。
中華民國刑法第三百三十五條
意圖為自己或他人不法之所有，而侵占自己持有他人之物者，
處五年以下有期徒刑、拘役或科或併科一千元以下罰金。
前項之未遂犯罰之。
附表壹：汪其明所有之物
┌──┬───────────┬────┬──────┬────────┐
│編號│物　　品　　名　　稱  │數    量│所   有   人│備            註│
├──┼───────────┼────┼──────┼────────┤
│一  │汪其明機車行照〔ＦＯＪ│貳張    │汪　其　明  │業經乙○○於九十│
│    │３６０、ＣＣＭ０８５〕│        │            │四年五月四日審理│
│    │                      │        │            │期日當庭返還汪承│
│    │                      │        │            │伯、甲○○      │
├──┼───────────┼────┼──────┼────────┤
│二  │汪其明駕駛執照        │壹張    │汪　其　明  │仝上            │
├──┼───────────┼────┼──────┼────────┤
│三  │汪其明三重正義郵局存摺│壹本    │汪　其　明  │仝上            │
│    │〔帳號：０５３９５２－│        │            │                │
│    │５〕                  │        │            │                │
├──┼───────────┼────┼──────┼────────┤
│四  │汪其明合作金庫存摺〔帳│壹本    │汪　其　明  │仝上            │
│    │號：６４８９４１〕    │        │            │                │
├──┼───────────┼────┼──────┼────────┤
│五  │汪其明戶口名簿〔戶號：│壹本    │汪　其　明  │仝上            │
│    │Ｆ0000000〕    │        │            │                │
├──┼───────────┼────┼──────┼────────┤
│六  │金手鍊〔保單載重量分為│貳條    │汪　其　明  │仝上            │
│    │：壹錢柒分伍厘、壹錢玖│        │            │                │
│    │分玖厘〕              │        │            │                │
├──┼───────────┼────┼──────┼────────┤
│七  │服務獎章〔材質不詳，另│壹枚    │汪　其　明  │仝上            │
│    │附保單貳張〕          │        │            │                │
├──┼───────────┼────┼──────┼────────┤
│八  │汪其明篆字方形木質印章│壹枚    │汪　其　明  │仝上            │
├──┼───────────┼────┼──────┼────────┤
│九  │汪其明篆字方形角質印章│壹枚    │汪　其　明  │仝上            │
├──┼───────────┼────┼──────┼────────┤
│十  │土地所有權狀〔字號：62│壹件〔另│汪　其　明  │仝上            │
│    │莊字第5052號，地號：三│含影本貳│            │                │
│    │重市○○段○○段第一五│件〕    │            │                │
│    │之七地號              │        │            │                │
├──┼───────────┼────┼──────┼────────┤
│十一│土地所有權狀〔字號：63│壹件    │汪　其　明  │仝上            │
│    │重土地字第15452 號，地│        │            │                │
│    │號：三重市○○段竹圍子│        │            │                │
│    │小段第一一四之一地號  │        │            │                │
├──┼───────────┼────┼──────┼────────┤
│十二│土地所有權狀〔字號：63│壹件    │汪　其　明  │仝上            │
│    │重土地字第15461 號，地│        │            │                │
│    │號：三重市○○○段竹圍│        │            │                │
│    │子小段第一二七地號    │        │            │                │
├──┼───────────┼────┼──────┼────────┤
│十三│土地所有權狀〔字號：65│壹件    │汪　其　明  │仝上            │
│    │重土地字第15470 號，地│        │            │                │
│    │號：三重市○○○段竹圍│        │            │                │
│    │子小段第一二七之一地號│        │            │                │
├──┼───────────┼────┼──────┼────────┤
│十四│土地所有權狀〔字號：67│壹件〔另│汪　其　明  │仝上            │
│    │北重地字第26094 號，地│含影本壹│            │                │
│    │號：三重市○○段○○段│件〕    │            │                │
│    │第一五之三六地號      │        │            │                │
├──┼───────────┼────┼──────┼────────┤
│十五│土地所有權狀〔字號：76│壹件〔另│汪　其　明  │仝上            │
│    │莊字第37758 號，地號：│含影本壹│            │                │
│    │新莊市○○段四四０地號│件〕    │            │                │
├──┼───────────┼────┼──────┼────────┤
│十六│土地所有權狀影本〔字號│壹件    │汪　其　明  │仝上            │
│    │：72莊字第3135號，地號│        │            │                │
│    │：新莊市○○段小田心子│        │            │                │
│    │小段第一之二二三地號  │        │            │                │
├──┼───────────┼────┼──────┼────────┤
│十七│土地登記謄本〔新莊市思│壹件    │汪　其　明  │仝上            │
│    │賢段四四０地號〕      │        │            │                │
├──┼───────────┼────┼──────┼────────┤
│十八│建物登記謄本〔新莊市思│壹件    │汪　其　明  │仝上            │
│    │賢段一三０一建號〕    │        │            │                │
├──┼───────────┼────┼──────┼────────┤
│十九│建築改良物所有權狀影本│壹件    │汪　其　明  │仝上            │
│    │〔建號：３９４１，門牌│        │            │                │
│    │號碼：福樂街六二巷五之│        │            │                │
│    │一號〕                │        │            │                │
├──┼───────────┼────┼──────┼────────┤
│廿  │土地買賣所有權移轉契約│參件    │汪　其　明  │仝上            │
│    │書、稅契繳納通知書、不│        │            │                │
│    │動產監證費收據〔汪其明│        │            │                │
│    │向詹清城購買第３９４１│        │            │                │
│    │建號建物〕            │        │            │                │
├──┼───────────┼────┼──────┼────────┤
│廿一│土地買賣所有權移轉契約│貳件    │汪　其　明  │仝上            │
│    │書、土地增值稅繳納通知│        │            │                │
│    │書〔汪其明向詹清城購買│        │            │                │
│    │新莊市○○段小田心子小│        │            │                │
│    │段一之二二三號土地持分│        │            │                │
│    │四分之一〕            │        │            │                │
├──┼───────────┼────┼──────┼────────┤
│廿二│土地、建物買賣契約書〔│壹件〔一│汪　其　明  │仝上            │
│    │汪其明向詹清城購買第３│式三份〕│            │                │
│    │９４１建號建物、新莊市│        │            │                │
│    │頭前段小田心子小段一之│        │            │                │
│    │二二三號土地持分四分之│        │            │                │
│    │一〕                  │        │            │                │
├──┼───────────┼────┼──────┼────────┤
│廿三│房屋租賃契約書〔李國珍│壹件    │汪　其　明  │仝上            │
│　  │向汪其明承租三重市新興│        │            │                │
│    │路二八巷二一號樓下〕  │        │            │                │
└──┴───────────┴────┴──────┴────────┘
附表貳：汪陳鉗、汪美秀、汪秀雲、汪美玉所有之物
┌──┬───────────┬────┬──────┬────────┐
│編號│侵　占　物　　品      │數    量│所   有   人│備            註│
├──┼───────────┼────┼──────┼────────┤
│一  │土地所有權狀〔字號：65│壹件    │汪陳鉗〔原由│業經乙○○於九十│
│    │重土字第15448 號，地號│        │汪其明保管〕│四年五月四日審理│
│    │：三重市○○○段竹圍子│        │            │期日當庭返還汪承│
│    │小段第一一四之一地號〕│        │            │伯、甲○○      │
├──┼───────────┼────┼──────┼────────┤
│二  │土地所有權狀〔字號：65│壹件    │汪陳鉗〔原由│仝上            │
│    │重土字第15664 號，地號│        │汪其明保管〕│                │
│    │：三重市○○段竹圍子小│        │            │                │
│    │段第一二七之一地號〕  │        │            │                │
├──┼───────────┼────┼──────┼────────┤
│三  │土地所有權狀〔字號：65│壹件    │汪美秀〔原由│仝上            │
│    │重土字第15463 號，地號│        │汪其明保管〕│                │
│    │：三重市○○○段竹圍子│        │            │                │
│    │小段第一二七地號      │        │            │                │
├──┼───────────┼────┼──────┼────────┤
│四  │土地所有權狀〔字號：65│壹件    │汪美秀〔原由│仝上            │
│    │重土字第15472 號，地號│        │汪其明保管〕│                │
│    │：三重市○○○段竹圍子│        │            │                │
│    │小段第一二七之一地號  │        │            │                │
├──┼───────────┼────┼──────┼────────┤
│五  │土地所有權狀〔字號：65│壹件    │汪美秀〔原由│仝上            │
│    │重土地字第15454 號，地│        │汪其明保管〕│                │
│    │號：三重市○○○段竹圍│        │            │                │
│    │子小段第一一四之一地號│        │            │                │
├──┼───────────┼────┼──────┼────────┤
│六  │土地所有權狀〔字號：65│壹件    │汪秀雲〔原由│仝上            │
│    │重土字第15455 號，地號│        │汪其明保管〕│                │
│    │：三重市○○○段竹圍子│        │            │                │
│    │小段第一一四之一地號〕│        │            │                │
├──┼───────────┼────┼──────┼────────┤
│七  │土地所有權狀〔字號：65│壹件    │汪秀雲〔原由│仝上            │
│    │重土字第15473 號，地號│        │汪其明保管〕│                │
│    │：三重市○○○段竹圍子│        │            │                │
│    │小段第一二七之一地號〕│        │            │                │
├──┼───────────┼────┼──────┼────────┤
│八  │土地所有權狀〔字號：65│壹件    │汪秀雲〔原由│仝上            │
│    │重土字第15464 號，地號│        │汪其明保管〕│                │
│    │：三重市○○○段竹圍子│        │            │                │
│    │小段第一二七地號〕    │        │            │                │
├──┼───────────┼────┼──────┼────────┤
│九  │土地所有權狀〔字號：65│壹件    │汪美玉〔原由│仝上            │
│    │重土字第15474 號，地號│        │汪其明保管〕│                │
│    │：三重市○○○段竹圍子│        │            │                │
│    │小段第一二七之一地號〕│        │            │                │
├──┼───────────┼────┼──────┼────────┤
│十  │土地所有權狀〔字號：65│壹件    │汪美玉〔原由│仝上            │
│    │重土字第15456 號，地號│        │汪其明保管〕│                │
│    │：三重市○○○段竹圍子│        │            │                │
│    │小段第一一四之一地號〕│        │            │                │
├──┼───────────┼────┼──────┼────────┤
│十一│土地所有權狀〔字號：65│壹件    │汪美玉〔原由│仝上            │
│    │重土地字第15465 號，地│        │汪其明保管〕│                │
│    │號：三重市○○○段竹圍│        │            │                │
│    │子小段第一二七地號〕  │        │            │                │
└──┴───────────┴────┴──────┴────────┘
